# 陈老师，请教个问题

提问人：liufengwen 时间：2012-11-13 10:49:12
我公司是一水产养殖企业，亲鱼每年产卵两次，从今年产完卵到明年再产卵这段期间的管护费（饲料、人工、水电费、厂房折旧）入管理费用还是亲鱼的成本

回答人：chenyiwei
处于产卵期的亲鱼属于已达到预定生产经营目的的成熟生产性生物资产。按照生物资产准则中的要求，对于成熟生产性生物资产的管护费用应当费用化处理。（《讲解 2010 》P89～ 90 ）

提问人：liufengwen 时间：2012-11-13 13:05:43
回复 chenyiwei 的帖子
陈老师，亲鱼若最终作为商品鱼销售，是否由生产性生物资产转入消耗性生物资产，在会计上计入主营业务收入；若卖给外部单位，外部单位的用途为继续当做亲鱼使用，这时是否计入营业外收支？

回答人：chenyiwei
个人理解：若作为商品鱼出售，则相当于先进行生物资产类别转换，再按出售消耗性生物资产处理（《讲解 2010 》P97——生物资产出售）。外部单位购入后的用途与本企业的销售会计处理应无关联。

提问人：liufengwen 时间：2012-11-13 14:23:51
回复 chenyiwei 的帖子
陈老师，养鱼有成活率的问题，死鱼的成本是否转入活鱼的成本中？

回答人：chenyiwei
我理解要看是否死亡率在正常范围内。如果因为自然灾害、疫病等原因引发死亡率的非正常上升，则应作为损失直接计入当期损益处理。